臺灣高等法院臺南分院刑事判決
109年度上訴字第751號
上  訴  人  臺灣臺南地方檢察署檢察官
上  訴  人  
即  被  告  洪玉鳳


            郭勝煌


上二人共同
選任辯護人  陳以敦律師
上列上訴人等因被告違反貪污治罪條例等案件，不服臺灣臺南地
方法院108年度訴字第940號中華民國109年4月8日第一審判決（
起訴案號：臺灣臺南地方檢察署108年度偵字第5335、13461號）
，提起上訴，本院判決如下：
    主  文
原判決撤銷。
洪玉鳳共同犯利用職務機會詐取財物罪，共參罪，各處有期徒刑
壹年拾月，各褫奪公權伍年。應執行有期徒刑貳年。緩刑伍年，
並應於緩刑確定之日起肆年內，向公庫支付新臺幣壹佰萬元。褫
奪公權伍年。
郭勝煌共同犯利用職務機會詐取財物罪，共參罪，各處有期徒刑
壹年拾月，各褫奪公權伍年。應執行有期徒刑貳年。緩刑伍年，
並應於緩刑確定之日起肆年內，向公庫支付新臺幣壹佰萬元。褫
奪公權伍年。
洪玉鳳、郭勝煌就上開罪刑之犯罪事實，其等共同犯罪所得新臺
幣壹仟壹佰肆拾貳萬伍仟玖佰伍拾壹元，由已繳交之新臺幣壹仟
壹佰捌拾叁萬叁仟叁佰零壹元內為沒收。
    犯 罪 事 實
一、洪玉鳳自民國00年00月00日起，競選連任擔任○○市第○至○屆
    之○○市○○○○，為依法令服務於地方自治團體所屬機關而具有
    法定職務權限之公務員。郭勝煌為洪玉鳳配偶，擔任洪玉鳳
    ○○服務處主任，統籌服務處之人事運作與經費支出及帳務紀
    錄、並負責向市○○申報請領公費助理補助費等之法定○○補助
    費等所有事務。
二、洪玉鳳、郭勝煌於洪玉鳳就任第○屆○○○起，知悉○○○依《地方
    民意代表費用支給及村里長事務補助費補助條例》第6條規定
    ，得以每月總額上限新臺幣（下同）24萬元（並比照軍公教
    人員年終工作獎金酌給春節慰勞金）之公費助理補助費用向
    議會申報僱用6至8名之適用勞動基準法之公費助理，並由議
    會將助理酬金直接撥款至公費助理帳戶，該筆金額係地方制
    度法規定之法定項目之補助費用，並非○○薪資，不得為不實
    申報請領與挪用，竟為將該等款項部分挪用供服務處與選民
    服務使用之目的、及因配合聘用助理因故不願具名擔任公費
    助理之困難（私聘助理朱惠芬、黃幸良因積欠信用卡卡債不
    願具名擔任公費助理，而由朱惠芬先後借用黃榮昌、張憲呈
    名義、黃幸良則向黃富家借名），基於利用職務上機會詐取
    財物之共同犯意，意圖為自己不法之所有，並另與明知自己
    未擔任助理僅出名擔任公費助理請領款項惟均不知悉洪玉鳳
    與郭勝煌詐領公費助理費用之◎①郭榮興、◎②黃榮昌、◎③曾曉
    鳳、◎⑧陳立彬、◎⑨黃富家、◎⑫張憲呈（下稱郭榮興等虛報借
    名公費助理，由原審另行審結。◎為本案共同被告、①至⑫編
    號詳見附表說明，下同）、及借用他人名義實際擔任助理亦
    不知洪玉鳳與郭勝煌詐領公費助理費用之◎朱惠芬、◎黃幸
    良（由原審另行審結），共同基於使公務員登載不實之犯意
    ，與不知悉議會公費助理補助費詳情並實際擔任助理之④陳
    明峰、⑤劉春輝、⑦林佳儒、⑩柯茂全、⑪施靜媚、⑬鄭詩涵、⑭
    廖昇英（至107年始出名擔任公費助理）、⑮陳偉齊、⑯陳俊
    傑（下稱陳明峰等公費助理），由郭榮興等虛報借名公費助
    理與陳明峰等公費助理申辦立帳於陽信商業銀行帳戶（下合
    稱陽信銀行公費助理帳戶）交付郭勝煌作為議會核撥公費助
    理薪資帳戶使用，而自99年12月25日起，由郭勝煌以陳明峰
    等公費助理與郭榮興等虛報借名公費助理之名義，向市議會
    申報聘用公費助理名冊（含各次異動，參見附表一至三）並
    請領最高額度助理費用（含依最高額計算之各年度春節慰勞
    金），而使市議會承辦公費助理聘用申報業務之公務人員，
    於收受公費助理申報異動表，經形式審查符合申請規定後，
    將該等不實事項登載於職掌之公費助理資料文書內，由市議
    會按月將公費助理補助款（即公費助理報酬）匯入各該陽信
    銀行公費助理帳戶，郭勝煌再持該等帳戶提領匯入各帳戶之
    補助款，以其中部分補助款，支付陳明峰等公費助理之報酬
    並另雇用⑭廖昇英、陳朝海、◎朱惠芬、◎黃幸良、陳俊
    益、陳文朝、翁宗元（下合稱廖昇英等私聘助理）為私聘
    助理（陳明峰與廖昇英等實際任職助理各月報酬，參見附表
    各表所載），而將剩餘之補助款，用於支付服務處支出與選
    民服務之相關費用（各屆次之補助款餘額總額，參見附表一
    至三所載，合計總額1,142萬5,951元），而詐得該等款項。
    嗣經檢察官據報偵辦後，由法務部調查局於108年3月20日約
    詢洪玉鳳、郭勝煌等人到案後，經洪玉鳳、郭勝煌於偵查中
    自白上情，並繳回經檢調計算認列之犯罪所得1,183萬3,301
    元。
三、案經臺灣臺南地方檢察署分案偵辦暨法務部調查局南部地區
    機動工作站移送同署檢察官偵查起訴。
    理  由
壹、證據能力之說明
一、按被告以外之人於審判外之言詞或書面陳述，除法律有規定
    外，不得作為證據，刑事訴訟法第159條第1項固有明文。惟
    同法第159條之5規定：「被告以外之人於審判外之陳述，雖
    不符前四條之規定，而經當事人於審判程序同意作為證據，
    法院審酌該言詞陳述或書面陳述作成時之情況，認為適當者
    ，亦得為證據。」、「當事人、代理人或辯護人於法院調查
    證據時，知有第159條第1項不得為證據之情形，而未於言詞
    辯論終結前聲明異議者，視為有前項之同意。」，其立法理
    由在於傳聞證據未經當事人之反對詰問予以核實，乃排斥其
    證據能力。惟當事人如放棄對原供述人之反對詰問權，於審
    判程序表示同意該等傳聞證據可作為證據，此時，法院除認
    該傳聞證據欠缺適當性外，自可承認其證據能力。又當事人
    、代理人或辯護人於調查證據時，知有刑事訴訟法第159條
    第1項不得為證據之情形，卻表示「對於證據調查無異議」
    、「沒有意見」等意思，而未於言詞辯論終結前聲明異議者
    ，應視為已有將該等傳聞證據採為證據之同意（最高法院93
    年度台上字第3533號、94年度台上字第2976號判決意旨參照
    ）。本案檢察官、被告洪玉鳳、郭勝煌及其等之辯護人於本
    院準備程序期日、審判期日，對於下列業經調查之被告洪玉
    鳳、郭勝煌以外之人之供述證據，均表示對證據能力不爭執
    ，同意列入本案證據（見本院卷二第313至342頁之準備程序
    筆錄、卷二第399頁之審判筆錄），茲審酌本案上開供述證
    據製作時之情況，並無不當取供及證明力明顯過低之瑕疵，
    揆諸上揭規定與說明，自具有證據能力。
二、至於其餘資以認定本案犯罪事實之非供述證據，查無實施刑
    事訴訟程序之公務員違法取得之情形，均認有證據能力。
貳、實體方面
一、上開犯罪事實，業據被告洪玉鳳、郭勝煌於偵查、原審及本
    院審理時均坦承不諱，並有下列事證足資佐證：
  ㈠被告洪玉鳳、郭勝煌就犯罪事實欄所載之自被告洪玉鳳第一
    屆任期起，即以郭榮興等虛偽借名公費助理向市議會申報不
    實公費助理名冊，取得議會核撥至該等公費助理薪資帳戶內
    之補助款，僅將部分款項用於僱用助理支出，而將其餘款項
    挪供支付服務處支出與選民服務之相關費用之事實，於偵審
    均自白犯行並為認罪答辯，而該等事實，亦經共同被告即郭
    榮興等借名公費助理、朱惠芬、黃幸良、證人陳明峰等公費
    助理、廖昇英等私聘助理證述明確，並有附表一至三之市議
    會公費助理申報與撥款資料、陽信銀行公費助理帳戶交易資
    料、郭勝煌製作之102年至108年之電子帳冊資料及郭勝煌臨
    櫃提款畫面可佐（關於起訴書記載助理薪資經檢察官更正及
    與帳冊不符應更正部分，參見附表一至三所載），堪認被告
    2人有該等犯行。
  ㈡辯護人以被告2人雖有虛報公費助理取得公費助理補助款並將
    該等酬金之部分款項挪供他用之行為，惟其挪用款項，係因
    議員服務需支付大量費用，其薪資與其他法定補助款不足以
    支應該等花費，遂挪用該等款項用於支付服務處支出與選民
    服務費用（民眾喜幛與社區及宮廟活動等），該等支出均與
    其議員職務相關，並非藉此不實申報圖謀自己財產私利之辯
    護意旨為被告2人辯護，並提出106、107年度之洪玉鳳服務
    處費用與選民服務支出之帳冊資料為據（106年除支付實際
    聘用助理薪資外，服務處與選民服務費用共226萬9,024元、
    107年度則為300萬5,043元，參見原審卷二第9至163頁）。
    然查：
  ⒈按貪污治罪條例第5條第1項第2款之利用職務機會詐取財物罪
    ，以依據法令從事公務之人員利用職務上之機會，詐取財物
    ，為其構成要件，所謂「利用職務上之機會」，係指假借職
    務上一切機會，予以利用者而言，又所利用之機會，並不限
    於職務本身固有之機會，即使由職務上所衍生之機會，亦包
    括在內，且此機會，不以職務上有決定權者為限，因職務上
    衍生之申領財物者，亦包括在內，可見此規定之重點在於機
    會（最高法院95年度台上字第3355號、105年度台上字第103
    4號判決意旨可參）。
  ⒉復按「直轄市議員、縣(市)議員、鄉(鎮、市)民代表得支研
    究費等必要費用；在開會期間並得酌支出席費、交通費及膳
    食費。」、「第一項各費用支給項目及標準，另以法律定之
    ；非依法律不得自行增加其費用。」，地方制度法第52條第
    1、3項定有明文，依本條制定之地方民意代表費用支給及村
    里長事務補助費補助條例，就關於公費助理之補助費用，於
    同條例第6條明文定以「直轄市議會議員每人得聘用公費助
    理六人至八人，縣（市）議會議員每人得聘用公費助理二人
    至四人，公費助理均與議員同進退。（以上第1項）前項公
    費助理補助費用總額，直轄市議會議員每人每月不得超過新
    臺幣二十四萬元。但公費助理每人每月支領金額，最多不得
    超過新臺幣八萬元，縣（市）議會議員每人每月不得超過新
    臺幣八萬元。公費助理適用勞動基準法之規定，其相關費用
    ，由議會編列經費支應之，並得比照軍公教人員年終工作獎
    金酌給春節慰勞金。（以上第2項）」，依本條自89年1月26
    日制定以來歷次修正之立法意旨，在於為能因應個別議員對
    助理工作質量之多元需求（如議員所需助理工作屬全方位專
    業性質，議員即須限縮助理聘請人數，始足以高薪網羅是類
    人員；如議員所需助理工作屬事務性質，則須調降薪給，方
    能符合實際需要）之「總額不變，彈性多元運用」原則。依
    該原則，本條規定並非在限制議員遴用助理人數及助理薪資
    之待遇，而係在規範議會每年編列預算以補助每位議員遴用
    助理費用之上限，倘議員所聘用之助理人數超過規定人數，
    應不在禁止之列，僅公費助理補助費用之總額不得超過8萬
    元。至於，助理費用之核銷方式，依主管機關內政部決定，
    係比照立法院立法委員助理費撥付方式，由議員提交助理名
    單並載明助理補助費額數及助理本人帳號後，再由議會直接
    撥付至助理本人帳戶，以避免衍生不必要之疑慮。是依上開
    法律規定，議員助理補助費並非議員之實質薪資，必須議員
    已實際遴用助理，始得依該條例規定支給助理補助費用。
  ⒊依上開公費助理補助費之法律關係，若議員所聘用之公費助
    理於具領補助費後，依議員之指示，而將部分補助費交予議
    員，致助理補助費並非全然用以支付議員向議會所申報之公
    費助理薪資，而有名實不符之情形，雖議員可能涉及使公務
    員登載不實公文書犯行，惟若該助理補助費係流向與議員職
    務有實質關聯之事項而非挪為私用（例如：用以支付其他超
    出公費助理人數上限之助理薪資，而欠缺不法所有意圖者）
    ，應認與貪污治罪條例第5條第1項第2款利用職務上之機會
    詐取財物罪之要件不符。此與議員實際上並未聘用助理，而
    虛報該未聘用之助理（即所謂人頭助理）以詐領核銷助理補
    助費之情形尚有不同（最高法院107年度台上字第1241號刑
    事判決要旨參照）。
  ⒋依前述說明，於公費助理補助費未全額用於公費助理薪資而
    不涉及利用職務上之機會詐取財物犯行，除須申報之公費助
    理均實際上擔任助理，僅於薪資與申報內容不符外，因該筆
    補助費係由法律明定支付科目，客觀上已限制金錢使用範圍
    ，參酌與議員間請領補助費之公平性，就該遭挪用部分之補
    助費，亦應限於與議員職務有相關之助理費用或助理業務之
    支付，而不及於與助理費用或業務無關之其他議員職務活動
    或選民服務，始能認該挪用無不法所有之意圖。
  ⒌本案依被告2人答辯及辯護人辯護意旨，雖可認被告2人係將
    挪用之款項用於服務處支出與選民服務（依附表一至三之各
    月補助款餘額、參照本案其詐得總額，每年挪用助理費用約
    為全年補助款之半額，即約120萬元，而106、107年度之服
    務處與選民服務支付總額各約226萬元、300萬元，參酌市議
    員薪資及其他法定補助款，被告所稱之挪用流向，應可採信
    ），惟依前所述，該等支出既非可認屬助理費用或業務範圍
    內，自難認被告就該等支出無不法所有意圖，仍構成利用職
    務機會詐取財物犯行，而非僅止於使公務員登載不實之範疇
    。是辯護人就此主張，尚難採認。
  ㈢末按刑法第214條所謂使公務員登載不實事項於公文書罪，須
    一經他人之聲明或申報，公務員即有登載之義務，並依其所
    為之聲明或申報予以登載，而屬不實之事項者，始足構成，
    若其所為聲明或申報，公務員尚須為實質之審查，以判斷其
    真實與否，始得為一定之記載者，即非本罪所稱之使公務員
    登載不實（最高法院73年台上字第1710號判例意旨參照）。
    又貪污治罪條例第5條第1項第2款之利用職務機會詐取財物
    罪，以依據法令從事公務之人員利用職務上之機會，詐取財
    物，為其構成要件。所謂「利用職務上之機會」，係指假借
    職務上一切機會，予以利用者而言。而所利用之機會，並不
    限於職務本身固有之機會，即使由職務上所衍生之機會，亦
    包括在內，且此機會，不以職務上有決定權者為限，因職務
    上衍生之申領財物者，亦包括在內，可見此規定之重點在於
    機會（最高法院95年度台上字第3355號、105年度台上字第1
    034號判決意旨參照）。查○○市○○向○○市○○申請公費助理補
    助（含春節慰勞金），係由該會承辦人員僅憑議員提出之聘
    書等資料，為形式審查等事實。又因助理係由議員自行聘任
    ，本於對議員身分之尊重，議會亦不會對議員所提資料為實
    質審查。是一經議員向議會提供聘書等資料，臺南市議會承
    辦人員即有登載之義務，而將上開資料登載於職務上掌管之
    ○○市○○補助○○雇用助理人員經費印領清冊。再被告洪玉鳳為
    ○○○○○，乃刑法第10條第2項第1款所稱之依法令服務於地方
    自治團體所屬機關而具有法定職務權限之人員，竟利用職務
    上之機會，指示被告郭勝煌配合，而以不實文書向○○市○○申
    報之方式，詐領公費助理補助款，使該議會之承辦人員，將
    不實事項登載於業務上所掌之公文書，自足生損害於○○市○○
    對公費助理費用管理之正確性，並因此導致議會陷於錯誤給
    付過高之補助款，而歸被告洪玉鳳、郭勝煌運用，是被告洪
    玉鳳、郭勝煌確有本件利用職務機會詐取財物、使公務員登
    載不實等犯行無誤。
　㈣綜上所述，足認被告洪玉鳳、郭勝煌上開於本院之任意性自
    白，均確與事實相符，應可採信。本案事證明確，被告洪玉
    鳳、郭勝煌利用職務機會詐取財物、使公務員登載不實等犯
    行皆堪認定，均應依法論科。
二、論罪：
　㈠新舊法適用
  ⒈貪污治罪條例第5條第1項第2款規定，於100年6月29日修正（
    修正前後法條，參見附錄法條），修正後規定，僅係將原規
    定之「詐取財物」，詳細規定為「以詐術使人將本人之物或
    第三人之物交付」，就法定刑部分，並未修正，依修法理由
    ，本次修正係為於文字上與刑法詐欺取財罪要件一致，以避
    免適用上疑義，應認該條款要件與罪刑均無變動，無新舊法
    比較適用之問題，逕適用新法規定即可。
  ⒉刑法第214條規定，於108年12月25日修正公布並於同年月27
    日生效施行，惟本次修法僅係將刑法施行法第1之1條關於罰
    金之貨幣單位及提高倍數予以換算後修法明定（即省去修正
    前需就原條文依施行法規定計算得出法定刑之步驟；參見附
    錄法條），是就該等條文之罪刑並無變動，無新舊法比較適
    用之問題，逕適用新法規定即可。
  ㈡罪名與罪數
  ⒈罪名
  ⑴核被告洪玉鳳、郭勝煌就犯罪事實欄所載之申報不實公費助
    理，取得議會核撥公費助理補助款，並將部分款項挪用於支
    付助理費用外之所為，均係犯貪污治罪條例第5條第1項第2
    款之利用職務機會詐取財物罪、刑法第214條之使公務員登
    載不實罪。
  ⑵又因身分或其他特定關係成立之罪，其共同實行、教唆或幫
    助者，雖無特定關係，仍以正犯或共犯論；非公務員與公務
    員共犯本條例之罪者，依本條例處斷，刑法第31條第1項、
    貪污治罪條例第3條分別定有明文。被告郭勝煌雖無公務員
    身分，但與有公務員身分之被告洪玉鳳共同犯貪污治罪條例
    之罪，依上揭規定，仍應依貪污治罪條例論罪，並與洪玉鳳
    構成共同正犯。
  ⑶被告2人就向市議會申報不實公費助理所犯之使公務員登載不
    實，與郭榮興等借名公費助理、朱惠芬、黃幸良有犯意聯絡
    與行為分擔，構成共同正犯。
  ⒉罪數
  ⑴查被告洪玉鳳分別於其擔任○○市議會第○、○、○屆市○○任期期
    間，所為詐取助理補助款及使公務員登載不實之行為，均各
    係基於單一之犯意，於其擔任○○之同一屆任期內，接續向市
    ○○申報聘用公費助理名冊（含各次異動，參見附表一至三）
    並請領最高額度助理費用（含依最高額計算之各年度春節慰
    勞金），而使承辦之公務員，將不實之事項接續登載於職務
    上所掌之公文書，並藉此詐領被告洪玉鳳上開○屆市○○任期
    內所聘該等助理之助理補助款，於各屆任期內，各僅成立一
    個利用職務上機會詐欺取財及使公務員登載不實接續犯之一
    罪。
  ⑵被告2人各屆任期內所犯之利用職務機會詐取財物罪、使公務
    員登載不實罪，其各罪手段間，有行為局部同一性，構成想
    像競合犯，應從一重論以利用職務機會詐取財物罪。
　⑶被告2人於被告洪玉鳳擔任第一屆、第二屆、第三屆市議員期
    間內，先後3次利用職務機會詐取財物犯行，其等犯意各別
    ，行為互異，均應予分論併罰。　
  ㈢刑之減輕事由
  ⒈貪污治罪條例之偵查自白並繳交全部犯罪所得：
    被告2人於偵查自白犯罪並繳交全部犯罪所得，核與貪污治
    罪條例第8條第2項前段規定相符（參見附錄法條），爰依本
    條規定，減輕其等之刑。
  ⒉刑法第59條減輕事由：
  ⑴按貪污治罪條例之利用職務機會詐取財物罪之法定刑為「處
    七年以上有期徒刑，得併科新臺幣六千萬元以下罰金」，係
    屬重罪，然同為犯本罪者，其原因動機不一，犯罪情節亦未
    必盡同，或有係圖謀自己私利而惡意詐取財物飽足私囊者、
    亦或有因不諳法規或便宜行事而觸犯規定致犯本罪者，是其
    等各自詐取財物行為所造成危害社會之程度自屬有異，法律
    科處此類犯罪，所設之法定最低本刑卻屬相同，不可謂不重
    。
  ⑵本案依據卷證資料，被告2人雖有不實申報公費助理而取得補
    助款行為，惟依附表一至三所載申報助理與實際聘用助理資
    料，被告2人申報公費助理人數，與其實際聘用助理人數，
    多呈相同狀況（即每月申報公費助理約在6-8人，而實際聘
    用助理亦相當該等申報人數、甚有逾申報人數情形），且其
    中部分係為配合聘用助理難處而由他人掛名公費助理（即同
    案被告朱惠芬、黃幸良、黃榮昌、張憲呈、黃富家部分），
    此外，其挪用款項亦係用於服務處之其他人事支出或選民服
    務上，雖該挪用有違反法定科目之違法並對遵守法規之其他
    議員有不公平結果，然依其挪用流向及犯罪情節，顯難與單
    純以人頭助理詐領補助款以飽足私囊情節同視。是本案於依
    上開減輕事由減輕後之最低刑度（有期徒刑3年6月），參酌
    本案情節、其等年齡與身體狀況，認有過重之嫌，爰依司法
    院大法官會議釋字第263號解釋要旨，考量其等客觀之犯行
    與主觀之惡性，衡酌結果，依刑法第71、73條規定，就其等
    本案罪刑，於依上開貪污治罪條例規定減輕後，再依刑法第
    59條規定，均酌量減輕其刑。
三、原判決撤銷改判之理由：
  ㈠原審以被告洪玉鳳、郭勝煌共同犯利用職務機會詐取財物等
    罪之犯罪事證明確，均予以論罪科刑，並諭知被告洪玉鳳、
    郭勝煌均褫奪公權5年、被告洪玉鳳、郭勝煌就上開罪刑之
    犯罪事實，其等共同犯罪所得1,134萬9,585元，由已繳交之
    新臺幣1,183萬3,301元內為沒收，固非無見。檢察官上訴意
    旨主張：⑴被告洪玉鳳、郭勝煌分別於第○屆、第○屆、第○屆
    ○○市議會議員任期内，以原審判決書所載之方式詐領○○市議
    會議員公費助理補助費，而被告洪玉鳳當選市議員後，被告
    2人於不同屆次所虛報公費助理之人別並非相同，且不同屆
    次間所虛報公費助理以詐領助理補助費之時間明顯有別，均
    具獨立性，自應依照不同屆次（共3屆）之行為，予以分論
    併罰。原審逕認被告2人各屆次内之行為均屬接續之1行為，
    實有未洽。⑵被告洪玉鳳於○○縣市合併前，即已擔任多屆市○
    ○，○○縣市改制直轄市後，復擔任0屆市○○，且被告2人均係
    研究所畢業，具有相當之知識經驗，從而被告2人對於○○市
    議會○○公費助理補助費之相關規定，以及我國對於向市議會
    申報文書之法律原則，理應知之甚詳，卻仍向○○市議會虛報
    公費助理詐領補助費多年，犯罪期間自99年12月25日起至10
    8年3月初，期間長達8年餘，詐領金額高達1,100餘萬元，足
    認其等犯罪情節及可非難性均非輕微，從而本案之犯罪事實
    如何在客觀上得引起一般同情而有依刑法第59條再行酌減之
    必要，已非無疑。又被告2人犯罪期間涵蓋被告洪玉鳳0屆○○
    任期，長達8年餘，被告顯有充裕時間改正上開所為，實難
    認係一時失慮而為本案犯行，是綜上所述，原審依據刑法第
    59條酌減其刑並宣告附條件之緩刑，是否符合比例原則，是
    否兼顧一般預防之普遍適應性與具體個案特別預防之妥當性
    ，非無研求之餘地。被告2人上訴意旨則以：⑴原審判決理由
    已說明「…議員職務雖有屆次與任期之區分，惟就議員個人
    ，除非己意不願參選續任，通常均係以連續參選並期待獲得
    連任為常態。本案被告洪玉鳳係連選連任，是其本案犯行雖
    橫跨數屆次，惟應認其係基於同一不實申報並挪用補助費用
    之犯意下之各接續行為，均僅構成1行為。」易言之，在屆
    次未曾中斷（連任3屆），基於最初同一犯意下（犯意未曾
    中斷或更新）所為之數次申報行為，將之視為數個舉動之接
    續實行，而評價為包括之1行為，較為合理；至於公訴人主
    張依照不同屆次（共3屆）予以分論併罰，然而如此評價罪
    數（1屆1罪）之論據為何，實屬不明，不禁令人質疑係將行
    為機械式的強行分割，而有過度評價之嫌。更何況，本罪為
    法定刑「7年以上」有期徒刑之重罪，若動輒論以數罪而併
    罰之，誠屬苛酷，此亦係為何前述刑法删除連續犯的同時，
    並於立法理由強調「委由實務以補充解釋之方式，發展接續
    犯之概念」、「以限縮數罪併罰之範圍」的原因，是原審論
    以接續犯係為求刑罰之合理性，避免過度評價，並無不當。
    ⑵原審判決已充分考量「…金額係被告洪玉鳳連任0屆（長達9
    年）長期累積，如拆分依各月觀察，尚非鉅額…」、「…其申
    報公費助理人數，與其實際聘用助理人數，多呈相同狀況…
    」、「…部分係為配合聘用助理難處而由他人掛名公費助理…
    」、「…挪用款項亦係用於服務處之其他人事支出或選民服
    務上…」等情，故本件犯罪背景實與我國政治環境、選舉文
    化及風土民情等因素有關，具有其特殊性，並非單純詐領補
    助款以飽足私囊，是以原審在參酌上開情節、行為人年齡及
    身體狀況後，認有情輕法重之情事，始依刑法第59條酌減其
    刑，並無不當。⑶緩刑宣告部分，原審判決亦已考量上訴人
    犯後態度良好（坦承犯行、繳回犯罪所得），且已年邁（上
    訴人洪玉鳳71歲、郭勝煌年近70歲）身體狀況又不佳，若入
    獄服刑，恐無活路，故為附條件緩刑（各向公庫支付100萬
    元）以示懲儆，並諭知褫奪公權5年，當無再犯之虞，不論
    就刑罰應報理論或預防功能而言，皆屬妥適。然查：⑴
　⒈被告等向○○市議會申請○○公費助理補助費，係於每屆當選後
    向議會提出申請，其於不同屆次所虛報公費助理之人別並非
    相同，且不同屆次間所虛報公費助理以詐領助理補助費之時
    間明顯有別，均具獨立性，自應認係換屆而另行起意為之，
    故本件應依照被告洪玉鳳不同屆次（共3屆）之行為，予以
    分論併罰，原審認被告2人本件各屆次内之行為均屬接續之1
    行為，尚有未洽。　
　⒉本件被告2人得適用刑法第59條之規定再酌減其刑，業經敘明
    如上，檢察官上訴指摘原判決適用刑法第59條之規定酌減被
    告2人之刑不當，委無足採。　
　⒊另原判決尚有下列誤載之處，應予更正如下所示： 　
　⑴附表部分：
　①公費助理曾曉鳳、劉春輝、徐淑惠、林佳儒於第一屆申報任
    職期間，原判決附表記載分別為「99.12.25-103.01.01」、
    「99.12.25-102.04.01」、「99.12.25-100.05.01」、「10
    0.05.01-103.05.09」，惟按○○市議會107年1月24日南議行
    政字第1070000400號函暨第○、○屆議員聘用公費助理名單（
    以下簡稱「○○市議會107年1月24日函暨資料」）所示，該4
    人於第一屆議員聘用公費助理期間依序為99年12月25日至10
    2年12月31日、99年12月25日至102年3月31日、99年12月25
    日至100年4月30日、100年5月1日至103年5月8日（他卷第11
    9頁），此部分應予修正。
　②公費助理黃榮昌、黃富家、張憲呈於第○屆申報任職期間，原
    判決附表分別記載為「103.12.25-104.02.01」、「103.12.
    25-105.07.01；106.01.01-107.01.01」、「104.02.01-106
    .01.01」，惟按○○市議會107年1月24日函暨資料所示，黃榮
    昌於第○屆議員聘用公費助理期間應為103年12月25日至104
    年1月31日；黃富家聘用期間則為103年12月25日至105年6月
    30日及106年1月1日至106年12月31日；而張憲呈聘用日期則
    為104年2月1日至105年12月31日（他卷第151、153頁），爰
    就此部分修正為黃榮昌聘用期間為「103.12.25-104.01.31
    」、黃富家聘用期間為「103.12.25-105.06.30」及「106.0
    1.01-106.12.31」、張憲呈聘用期間則為「104.02.01-105.
    12.31」。
　⑵附表一部分：
  ①第一欄「第一屆公費助理申報異動表」：
　「初次申報」日期，原判決附表一記載為「99.12.05」，惟
    依○○市議會108年3月20日南議行政字第1080002427號函所附
    之第○屆至第○屆洪玉鳳議員自聘公費助理遴聘異動表（偵二
    卷第43至79頁），初次申報應為99年12月25日，故修正為「
    99.12.25」。
　第3次異動（102.04.01）中，助理郭榮興於此次異動之原因
    係為調薪，酬金異動為70,000元（偵二卷第51頁）。惟原判
    決附表一就此部分誤載為「郭榮興／新聘酬金：70,000元」
    ，應修正為「郭榮興／調薪酬金：70,000元」。
  ②第三欄「實際聘用助理（公費‧私聘）支出薪資報酬表」
　99年12月被告洪玉鳳議員之聘用公費助理補助費之補助款總
    額為54,192元（○○市議會108年4月10日南議行政字第108000
    2882號函所附之○○市議會100年度議員聘用公費助理補助費
    明細表〈偵一卷第111頁〉）；而所支出助理薪資總額為22,51
    3元（陳明峰1,287元、劉春輝6,774元、廖昇英2,710元、陳
    朝海6,097元、朱惠芬5,645元），故補助款餘額應為「31,6
    79元」，原判決附表就99年12月補助款餘額記載「22,513元
    ／54,192元」，應為誤載。
　99年年終（即100年春節慰勞金）助理薪資支出，計有陳明峰
    8,550元、劉春輝45,000元、廖昇英45,000元、陳朝海40,50
    0元及朱惠芬37,500元，薪資總額共176,550元。又臺南市議
    會就100年春節慰勞金合計補助140,000元（偵一卷第111頁
    ），故99年年終補助款餘額應為「-36,550元／140,000元」
    ，原判決附表一就此處係誤載，應予修正。
　102年8月至102年12月及103年1月間，各月份所支出之助理薪
    資，計有陳明峰5,000元、廖昇英12,000元、陳朝海27,000
    元、朱惠芬25,000元、林佳儒22,000元及黃幸良30,000元（
    偵二卷第325頁），月薪資總額計為「121,000元」，而原判
    決附表就此記載為「121,700元」，應有違誤。另102年8月
    至102年12月及103年1月間補助款餘額，亦應一併修正為「1
    19,000元」。
　102年年終（即103年春節慰勞金）助理薪資支出，計有陳明
    峰10,000元、廖昇英17,000元、陳朝海34,000元、朱惠芬35
    ,200元、林佳儒22,000元、黃幸良35,000元，薪資總額共15
    3,200元。又○○市議會就103年春節慰勞金合計補助為345,75
    0元（偵一卷第119頁），故102年年終補助款餘額應為「192
    ,550元／345,750元」，原判決附表一就此處記載有誤，應修
    正之。
　綜合以上修正，附表一第三欄欄末部分應修正為「補助款餘
    額總額：5,906,701元（僅累加正數餘額未加入負數餘額）
    」、「加計負數合計數額：5,870,151元」。
　⑶附表二部分：
　①第三欄之標題應由「實際聘用助理（公費‧斯聘）支出薪資報
    酬表」，修正為「實際聘用助理（公費‧私聘）支出薪資報
    酬表」。
　②107年11月
　助理黃幸良107年11月之薪資，原判決附表二係記載為「35,0
    00元」，惟依被告郭勝煌所製作之102年至108年電子帳冊資
    料所載，該月份助理黃幸良之薪資僅為「30,000元」，並無
    油錢補貼之紀錄；另依證人黃幸良於偵訊時證稱：「（剛才
    提示給你看的102年7月1日到108年2月1日的明細表，上面支
    出欄有記載你姓名的部分都正確嗎？）是。」等語(偵七卷
    第537頁)，足見107年11月助理黃幸良之薪資應更正為「30,
    000元」。
  因修正助理黃幸良薪資，故107年11月之月薪資總額及補助款
    餘額併同修正為「277,000元」、「-37,000元」。
　③107年12月及107年年終
　助理廖昇英107年12月及107年年終（即108年春節慰問金）之
    薪資，原判決附表二係記載為「20,000元」及「15,000元」
    ，惟依被告郭勝煌所製作之102年至108年電子帳冊資料所載
    ，107年12月支出廖昇英之部分記載為空白（偵二卷第400頁
    ），且107年年終（即108年春節慰問金）支出紀錄亦為空白
    無記載（偵二卷第402頁）。另依證人廖昇英108年3月20日
    偵訊證稱：「（〈提示107年支出收入明細表，月份以右上角
    為準〉為何你的支出為1-7月15000元，8月沒有支出，9-10月
    15000元，11月變20000元？）107年我領到11月，每月都有
    領15000元，只有11月領2萬。（108年初也有年終獎金嗎？
    ）沒有。」等語（偵五卷第157頁）。綜合以上事證，原判
    決附表二有關助理廖昇英107年12月及107年年終（即108年
    春節慰問金）之薪資，皆應修正為「0元」。
　因前開之修正，107年12月之月薪資總額及補助款餘額併同修
    正為「245,000元」、「-5000元」；107年年終（即108年春
    節慰問金）之月薪資總額及補助款餘額則修正為「149,000
    元」、「217,250元」。
　④綜合以上修正，附表二第三欄欄末部分應修正為「補助款餘
    額總額：5,540,800元（僅累加正數餘額未加入負數餘額）
    」、「加計負數合計數額：5,459,800元」。
　⑷附表三部分：
　①第一欄之標題應由「第二屆公費助理申報異動表（107.12.25
    ）」，修正為「第三屆公費助理申報異動表（107.12.25）
    」。
　②第三欄之標題應由「實際聘用助理（公費‧斯聘）支出薪資報
    酬表」，修正為「實際聘用助理（公費‧私聘）支出薪資報
    酬表」。
　③助理廖昇英108年1月及2月之薪資，依原判決附表三之記載均
    為「15,000元」，惟循前開附表二廖昇英於107年12月及年
    終薪資之修正理由，又依被告郭勝煌所製作之電子帳冊資料
    關於108年1月（右上角記載為107.12.28）、2月之支出記載
    中，均無出現與廖昇英相關之支出紀錄，應認證人廖昇英確
    自107年11月之後並無再領有助理薪資之情事，故應將108年
    1月及2月關於助理廖昇英之薪資資料刪除。
　④依前開之修正，併同修正108年1月及2月之月薪資總額為「19
    2,000元」及補助款餘額「48,000元」。
　⑤綜合上開修正，附表三第三欄欄末部分應修正為「補助款餘
    額總額：96,000元」。　
  ⒋綜上所述，被告2人上訴主張原判決所適用之貪污治罪條例有
    違憲法第23條之比例原則云云，為無理由；檢察官上訴主張
    原判決未依被告洪玉鳳不同屆次之行為，予以分論併罰，實
    有未洽，經核為有理由，且原判決另有上開第⒊項所述應更
    正之處，自應將原判決予以撤銷改判。
  ㈡爰審酌被告洪玉鳳為○○市○○、被告郭勝煌為○○配偶並管理議
    員服務處運作，本應自律為選民榜樣，並體會國家補助議員
    公費助理目的，竟僅因自身可運用之資金不足，即以高報助
    理薪資之非法方式詐領○○市議會之公費助理補助費（含春節
    慰勞金），所為應予非難，惟斟酌其等犯罪之動機與目的、
    挪用金錢之流向、考量被告2人之素行、年齡、智識程度、
    家庭狀況、坦承犯行，並繳回全部犯罪所得等之一切情狀，
    茲就其等本案犯行（每人各3罪），分別量處如主文所示之
    刑，並均定應執行有期徒刑2年，以資懲儆。
　㈢末查，①被告洪玉鳳前未因犯罪而經法院為有罪之判決；②被
    告郭勝煌雖於99年為使洪玉鳳當選而犯公職人員選舉罷免法
    之散布不實事項罪，而經臺灣臺南地方法院100年選訴字第3
    9號刑事判決判處有期徒刑5月、緩刑3年（緩刑條件從略）
    ，並褫奪公權1年，經上訴駁回後，於101年5月17日確定，
    該緩刑已於104年5月16日期滿，無撤銷該緩刑事由，依刑法
    第76條規定，該罪刑之宣告已失其效力，與未經受徒刑之宣
    告者相同；本案其等因失慮不週，致觸刑典，惟經通知到案
    後即坦承犯行，並繳回犯罪所得，堪認犯後態度良好，參酌
    其等年紀，認其等經此偵審程序及刑之宣告等教訓後，當知
    所警惕而無再犯之虞，故認前揭所宣告之刑以暫不執行為適
    當，爰依刑法第74條第1項第1款規定，均宣告緩刑5年。又
    本案其等雖經宣告緩刑，惟其等行為仍應予以適當之懲處，
    以示公平並予他人警惕，爰依刑法第74條第2項第4款規定及
    法院對附條件緩刑之該附加條件內容之裁量權限，命被告2
    人應於本判決確定之日起4年內，各支付公庫1百萬元，以收
    矯正被告及社會防衛之效。被告2人如未履行本判決所諭知
    之負擔情節重大者，檢察官得依法聲請撤銷對被告2人所為
    之緩刑宣告，附此敘明。
　㈣貪污治罪條例第17條規定：「犯本條例之罪，宣告有期徒刑
    以上之刑者，並宣告褫奪公權。」本件被告洪玉鳳、郭勝煌
    所犯之罪，為貪污治罪條例之罪，並經本院宣告如主文所示
    之有期徒刑，爰依貪污治罪條例第17條、刑法第37條第2項
    規定，就被告洪玉鳳、郭勝煌各次犯行，併分別宣告褫奪公
    權5年，及於數罪併罰定應執行刑時，各依刑法第51條第8款
    規定併諭知執行褫奪公權5年。
　㈤沒收部分：
  ⒈按「沒收、非拘束人身自由之保安處分適用裁判時之法律。
    」，刑法第2條第2項定有明文，而現行貪污治罪條例未對沒
    收定有特別之規定，是本案關於犯罪所得之沒收，應適用刑
    法關於沒收之規定。
  ⒉有關共同正犯犯罪所得之沒收、追繳或追徵，應就各人所分
    得者為之。所謂各人「所分得」，係指各人「對犯罪所得有
    事實上之處分權限」，應視具體個案之實際情形而為認定：
    倘若共同正犯各成員內部間，對於不法利得分配明確時，固
    應依各人實際分配所得沒收；然若共同正犯成員對不法所得
    並無處分權限，其他成員亦無事實上之共同處分權限者，自
    不予諭知沒收；至共同正犯各成員對於不法利得享有共同處
    分權限時，則應負共同沒收之責（最高法院104年度台上字
    第3937號判決要旨參照）。
  ⒊被告2人就本案挪用如附表一至三之補助費餘額，係被告2人
    共同使用之犯罪所得，依上開說明，應對該等犯罪所得，為
    共同沒收；而該等所得，雖經被告2人於偵查中全數繳回，
    惟該繳回僅係在符合貪污治罪條例規定之減輕要件，並非該
    條例對犯罪所得之沒收特別規定（參酌本條例於刑法沒收修
    正前，除有繳回犯罪所得減輕規定外，尚有對犯罪所得之沒
    收規定），仍應由本院對該等已繳回款項，依刑法第38條之
    1第1項規定，依法諭知沒收。　
據上論斷，應依刑事訴訟法第369條第1項前段、第364條、第299
條第1項前段，貪污治罪條例第2條、第3條、第5條第1項第2款、
第8條第2項、第17條、第19條，刑法第2條第2項、第11條、第28
條、第31條第1項、第214條、第55條、第59條、第37條第2項、
第51條第5款、第8款、第74條第1項第1款、第2項第4款，刑法施
行法第1條之1第1項，判決如主文。
本案經檢察官黃淑妤提起公訴，檢察官廖舒屏提起上訴，檢察官
林李嘉到庭執行職務。
中　　華　　民　　國　　110 　年　　4 　　月　　15　　日
                  刑事第二庭    審判長法　官  陳顯榮 
                                      法　官  黃裕堯
                                      法　官  陳弘能
以上正本證明與原本無異。
如不服本判決應於收受送達後20日內向本院提出上訴書狀，其未
敘述上訴理由者，並得於提起上訴後20日內向本院補提理由書（
均須按他造當事人之人數附繕本）「切勿逕送上級法院」。
　　　　　　　　　　　　　　　　　　　書記官  許雅華
中　　華　　民　　國　　110 　年　　4 　　月　　15　　日
附表：      本案起訴共同被告 助理名單（依初任日期分別編序）   第一屆 第二屆 第三屆  申報公費助理（①–⑯） 公費助理任職情形‧私聘助理（–） 【申報任職期間】（實際任職期間） 【申報任職期間】（實際任職期間） 【申報任職期間】（實際任職期間）  ◎ ①郭榮興  【 99.12.25-103.12.24 】 【103.12.25-107.12.24 】 【107.12.25-111.12.24 】  ◎ ②黃榮昌  【 99.12.25-103.12.24 】 【103.12.25-104.01.31 】 未聘用  ◎ ③曾曉鳳  【 99.12.25-102.12.31 】 【103.12.25-107.12.24 】 【107.12.25-111.12.24 】  ④陳明峰 實際任職 【99.12.25-103.12.24】（同申報期間） 【103.12.25-107.12.24 】（同申報期間） 【107.12.25-111.12.24 】（同申報期間）  ⑤劉春輝 實際任職 【99.12.25-102.03.31】（同申報期間） 未聘用 未聘用  ⑥徐淑惠  【 99.12.25-100.04.30 】 未聘用 未聘用  ⑦林佳儒 實際任職 【100.05.01-103.05.08 】（100.04.01-103.08.01 ） 未聘用 未聘用  ◎ ⑧陳立彬  【100.07.01-103.12.24 】 【103.12.25-107.12.24 】 【107.12.25-111.12.24 】  ◎ ⑨黃富家  【102.05.01-103.12.24 】 【103.12.25-105.06.30 】【106.01.01-106.12.31 】 未聘用  ⑩柯茂全 實際任職 【103.01.01-103.12.24 】（同申報期間） 未聘用 未聘用  ⑪施靜媚 實際任職 【103.05.09-103.12.24 】（同申報期間） 【103.12.25-107.12.24 】（同申報期間） 【107.12.25-111.12.24 】（同申報期間）  ◎ ⑫張憲呈  未聘用 【104.02.01-105.12.31 】 未聘用  ⑬鄭詩涵 實際任職 未聘用 【106.05.01-107.12.24 】（同申報期間） 【107.12.25-111.12.24 】（同申報期間）  ⑭廖昇英 實際任職 （見下欄私聘欄資料） 【107.01.01-107.12.24 】（同申報期間） 未聘用  ⑮陳偉齊 實際任職 未聘用 未聘用 【107.12.25-111.12.24 】（同申報期間）  ⑯陳俊傑 實際任職 未聘用 未聘用 【107.12.25-111.12.24 】（同申報期間）   私聘：⑭廖昇英 99.12.25-103.12.24 103.12.25-106.12.31 107.12.25-111.12.24   私聘：陳朝海 99.12.25-103.12.24 103.12.25-107.12.24 107.12.25-111.12.24  ◎  私聘：朱惠芬 99.12.25-103.12.24 103.12.25-106.12.01 107.10.01-107.12.24 未聘用  ◎  私聘：黃幸良 102.07.01-103.12.24 103.12.25-105.07.01 105.12.01-107.12.01 107.12.25-111.12.24   私聘：陳俊益 未聘用 107.02.01-107.12.24 107.12.25-111.12.24   私聘：陳文朝 未聘用 107.06.01-107.12.24 107.12.25-111.12.24   私聘：翁宗元 未聘用 107.06.01-107.11.01 未聘用 備註 林佳儒於擔任第一屆助理期間，有4 個月期間為私聘助理，因時間甚短且與公費期間相連，爰不區分公費與私聘期間，僅以公費編號。廖昇英於擔任第二屆助理期間，有1 年期間申報公費助理，爰區分公費與私聘期間，並均與編號。     

附表一：                      一 第一屆公費助理申報異動表（99.12.25-103.12.24）                       初次申報（99.12.25）     第1 次異動（100.05.01 ）   第2 次異動（100.07.01 ）   第3 次異動（102.04.01 ）  第4 次異動（102.05.01 ）  第5 次異動（103.01.01 ）   第6 次異動（103.05.09 ）    初聘     停聘．新聘   新聘．調薪   停聘．調薪  調薪．新聘  停聘．調薪．新聘   停聘．新聘   ◎ ①郭榮興／新聘酬金：50,000元        ①郭榮興／調薪酬金：40,000元   ①郭榮興／調薪酬金：70,000元  ①郭榮興／調薪酬金：40,000元  ①郭榮興／調薪酬金：60,000元      ◎ ②黃榮昌／新聘酬金：40,000元                     ◎ ③曾曉鳳／新聘酬金：40,000元               ③曾曉鳳／停聘       ④陳明峰／新聘酬金：40,000元                      ⑤劉春輝／新聘酬金：30,000元           ⑤劉春輝／停聘           ⑥徐淑惠／新聘酬金：40,000元     ⑥徐淑惠／停聘                      ⑦林佳儒／新聘酬金：40,000元   ⑦林佳儒／調薪酬金：23,000元          ⑦林佳儒／停聘   ◎         ⑧陳立彬／新聘酬金：27,000元             ◎              ⑨黃富家／新聘酬金：30,000元                        ⑩柯茂全／新聘酬金：20,000元                         ⑪施靜媚／新聘酬金：23,000元    申報酬金總額：240,000 元     異動後酬金總額：240,000 元   異動後酬金總額：240,000 元   異動後酬金總額：240,000 元  異動後酬金總額：240,000 元  異動後酬金總額：240,000 元   異動後酬金總額：240,000 元  二 實際聘用助理（公費‧私聘）薪資報酬                      公費助理    ④陳明峰   ㈠薪資報酬：起聘日： 99.12.25 ／薪資：5,700 元             調薪日：102.08.01 ／薪資：5,000 元 ㈡春節年終：100 年春節（ 99 年終）：8,550 元（8,550 元）             101 年春節（100 年終）：8,550 元（8,550 元）             102 年春節（101 年終）：10,000元             103 年春節（102 年終）：10,000元             104 年春節（103 年終）：10,000元                   ⑤劉春輝   ㈠薪資報酬：起聘日：99.12.25 ／薪資：30,000元             停聘日：102.04.01 ㈡春節年終：100 年春節（ 99 年終）：45,000元             101 年春節（100 年終）：45,000元             102 年春節（101 年終）：30,000元                   ⑦林佳儒   ㈠薪資報酬：起聘日：100.04.01 ／薪資：23,000元             調薪日：102.07.01 ／薪資：22,000元             調薪日：103.06.01 ／薪資：3,549 元             停聘日：103.08.01 ㈡春節年終：101 年春節（100 年終）：34,500元             102 年春節（101 年終）：22,000元             103 年春節（102 年終）：22,000元                   ⑩柯茂全   ㈠薪資報酬：起聘日：103.02.01 ／薪資：20,000元             調薪日：103.06.01 ／薪資：23,000元             調薪日：103.08.01 ／薪資：20,000元 ㈡春節年終：104 年春節（103 年終）：0元                   ⑪施靜媚   ㈠薪資報酬：起聘日：103.06.01 ／薪資：19,290元             調薪日：103.08.01 ／薪資：23,000元 ㈡春節年終：103 年春節（102 年終）：0 元（29,200元）             104 年春節（103 年終）：29,200元 【起訴書附表就「103 年春節」記載領得年終29,200元，惟郭勝煌製作電子帳冊無該筆支出，參照起聘日，起訴書附表應為誤載】               私聘助理    ⑭廖昇英   ㈠薪資報酬：起聘日： 99.12.25 ／薪資：30,000元             調薪日：102.01.01 ／薪資：12,000元 【起訴書附表就100.01-101.12 每月薪資原記載12,000元，經檢察官依辯護人陳報狀更正為每月30,000元】 ㈡春節年終：100 年春節（ 99 年終）：45,000元（18,000元）             101 年春節（100 年終）：45,000元（18,000元）             102 年春節（101 年終）：12,000元             103 年春節（102 年終）：17,000元             104 年春節（103 年終）：12,000元 【「100 年春節」、「101 年春節」各次年終，起訴書附表原係依原月薪估算1.5 月年終，因每月薪資已變更為30,000元，爰依同估算標準計算各次年終為45,000元】                   陳朝海   ㈠薪資報酬：起聘日： 99.12.25 ／薪資：27,000元             調薪日：103.06.01 ／薪資：30,000元             調薪日：103.08.01 ／薪資：27,000元 ㈡春節年終：100 年春節（ 99 年終）：40,500元             101 年春節（100 年終）：40,500元             102 年春節（101 年終）：34,000元             103 年春節（102 年終）：34,000元             104 年春節（103 年終）：34,000元                  ◎ 朱惠芬   ㈠薪資報酬：起聘日： 99.12.25 ／薪資：25,000元             調薪日：103.06.01 ／薪資：30,000元             調薪日：103.08.01 ／薪資：25,000元 ㈡春節年終：100 年春節（ 99 年終）：37,500元             101 年春節（100 年終）：37,500元             102 年春節（101 年終）：35,200元             103 年春節（102 年終）：35,200元             104 年春節（103 年終）：35,200元                  ◎ 黃幸良   ㈠薪資報酬：起聘日：102.07.01／ 薪資：30,000元 ㈡春節年終：102 年春節（101 年終）：0 元（35,000元）             103 年春節（102 年終）：35,000元             104 年春節（103 年終）：35,000元 【起訴書附表就「102 年春節」記載領得年終35,000元，惟郭勝煌製作電子帳冊無該筆支出，參照起聘日，起訴書附表應為誤載】              三 實際聘用助理（公費‧私聘）支出薪資報酬表                      ㈠99.12.25-99.12.31 薪資，未經郭勝煌記帳，爰依有利被告方式，同起訴書附表依公費助理該月薪資計算之方式，同起訴書附表之認定。 ㈡「補助款餘額」欄之說明（附表二、三均同）： ⒈本欄係計算每月請領公費助理補助款（各月均為24萬元）與用於支付實際聘用助理薪資後之差額。 ⒉就99.12 、各年年終部分，因各次請領得補助款金額不同，爰於各欄下註記請領得補助款總額。 ⒊就各屆次之當年12月部分（即103.12、107.12），公費助理補助款係按屆期分別計算當月01-24 、25-31 補助款，惟本案被告就各屆次均係申報最高額，是當月份申報請領合計總額均為24萬元，而本案因係以接續犯論以一罪，而被告係支付助理整月薪資並未拆分屆次，為計算上方便，均併歸前屆以該月總額24萬元直接計算差額。                        ④陳明峰   ⑤劉春輝  廖昇英 陳朝海  朱惠芬 ⑦林佳儒  黃幸良 ⑩柯茂全 ⑪施靜媚  （空白） 月薪資總額  補助款餘額   99.12   1,287元    6,774元   2,710元  6,097元   5,645元          22,513元  31,679元 /54,192元  年終   8,550元   45,000元  45,000元 40,500元  37,500元         176,550元   -36,550元 /140,000元  100.01   5,700元   30,000元  30,000元 27,000元  25,000元         117,700元   122,300元  100.02   5,700元   30,000元  30,000元 27,000元  25,000元         117,700元   122,300元  100.03   5,700元   30,000元  30,000元 27,000元  25,000元         117,700元   122,300元  100.04   5,700元   30,000元  30,000元 27,000元  25,000元 23,000元        140,700元    99,300元  100.05   5,700元   30,000元  30,000元 27,000元  25,000元 23,000元        140,700元    99,300元  100.06   5,700元   30,000元  30,000元 27,000元  25,000元 23,000元        140,700元    99,300元  100.07   5,700元   30,000元  30,000元 27,000元  25,000元 23,000元        140,700元    99,300元  100.08   5,700元   30,000元  30,000元 27,000元  25,000元 23,000元        140,700元    99,300元  100.09   5,700元   30,000元  30,000元 27,000元  25,000元 23,000元        140,700元    99,300元  100.10   5,700元   30,000元  30,000元 27,000元  25,000元 23,000元        140,700元    99,300元  100.11   5,700元   30,000元  30,000元 27,000元  25,000元 23,000元        140,700元    99,300元  100.12   5,700元   30,000元  30,000元 27,000元  25,000元 23,000元        140,700元    99,300元  年終   8,550元   45,000元  45,000元 40,500元  37,500元 34,500元        211,050元   128,950元 /340,000元  101.01   5,700元   30,000元  30,000元 27,000元  25,000元 23,000元        140,700元    99,300元  101.02   5,700元   30,000元  30,000元 27,000元  25,000元 23,000元        140,700元    99,300元  101.03   5,700元   30,000元  30,000元 27,000元  25,000元 23,000元        140,700元    99,300元  101.04   5,700元   30,000元  30,000元 27,000元  25,000元 23,000元        140,700元    99,300元  101.05   5,700元   30,000元  30,000元 27,000元  25,000元 23,000元        140,700元    99,300元  101.06   5,700元   30,000元  30,000元 27,000元  25,000元 23,000元        140,700元    99,300元  101.07   5,700元   30,000元  30,000元 27,000元  25,000元 23,000元        140,700元    99,300元  101.08   5,700元   30,000元  30,000元 27,000元  25,000元 23,000元        140,700元    99,300元  101.09   5,700元   30,000元  30,000元 27,000元  25,000元 23,000元        140,700元    99,300元  101.10   5,700元   30,000元  30,000元 27,000元  25,000元 23,000元        140,700元    99,300元  101.11   5,700元   30,000元  30,000元 27,000元  25,000元 23,000元        140,700元    99,300元  101.12   5,700元   30,000元  30,000元 27,000元  25,000元 23,000元        140,700元    99,300元  年終  10,000元   30,000元  12,000元 34,000元  35,200元 22,000元        143,200元   216,800元 /360,000元  102.01   5,700元   30,000元  12,000元 27,000元  25,000元 23,000元        122,700元   117,300元  102.02   5,700元   30,000元  12,000元 27,000元  25,000元 23,000元        122,700元   117,300元  102.03   5,700元   30,000元  12,000元 27,000元  25,000元 23,000元        122,700元   117,300元  102.04   5,700元   【停聘】  12,000元 27,000元  25,000元 23,000元         92,700元   147,300元  102.05   5,700元     12,000元 27,000元  25,000元 23,000元         92,700元   147,300元  102.06   5,700元     12,000元 27,000元  25,000元 23,000元         92,700元   147,300元  102.07   5,700元     12,000元 27,000元  25,000元 22,000元  30,000元      121,700元   118,300元  102.08   5,000元     12,000元 27,000元  25,000元 22,000元  30,000元      121,000元   119,000元  102.09   5,000元     12,000元 27,000元  25,000元 22,000元  30,000元      121,000元   119,000元  102.10   5,000元     12,000元 27,000元  25,000元 22,000元  30,000元      121,000元   119,000元  102.11   5,000元     12,000元 27,000元  25,000元 22,000元  30,000元      121,000元   119,000元  102.12   5,000元     12,000元 27,000元  25,000元 22,000元  30,000元      121,000元   119,000元  年終  10,000元     17,000元 34,000元  35,200元 22,000元  35,000元      153,200元   192,550元 /345,750元  103.01   5,000元     12,000元 27,000元  25,000元 22,000元  30,000元      121,000元   119,000元  103.02   5,000元     12,000元 27,000元  25,000元 22,000元  30,000元 20,000元     141,000元    99,000元  103.03   5,000元     12,000元 27,000元  25,000元 22,000元  30,000元 20,000元     141,000元    99,000元  103.04   5,000元     12,000元 27,000元  25,000元 22,000元  30,000元 20,000元     141,000元    99,000元  103.05   5,000元     12,000元 27,000元  25,000元 22,000元  30,000元 20,000元     141,000元    99,000元  103.06   5,000元     12,000元 30,000元  30,000元  3,549元  30,000元 23,000元 19,290元    152,839元    87,161元  103.07   5,000元     12,000元 30,000元  30,000元  3,549元  30,000元 23,000元 19,290元    152,839元    87,161元  103.08   5,000元     12,000元 27,000元  25,000元 【停聘】  30,000元 20,000元 23,000元    142,000元    98,000元  103.09   5,000元     12,000元 27,000元  25,000元   30,000元 20,000元 23,000元    142,000元    98,000元  103.10   5,000元     12,000元 27,000元  25,000元   30,000元 20,000元 23,000元    142,000元    98,000元  103.11   5,000元     12,000元 27,000元  25,000元   30,000元 20,000元 23,000元    142,000元    98,000元  103.12   5,000元     12,000元 27,000元  25,000元   30,000元 20,000元 23,000元    142,000元    98,000元  年終  10,000元     12,000元 34,000元  35,200元   35,000元      0元 29,200元    155,400元   198,100元 /353,500元                                                                                           補助款餘額總額：5,906,701元 （僅累加正數餘額未加入負數數額） 加計負數合計數額：5,870,151元                     

附表二：                      一 第二屆公費助理申報異動表（103.12.25-107.12.24）                       初次申報（103.12.25 ）     第1 次異動（104.02.01 ）   第2 次異動（105.07.01 ）   第3 次異動（106.01.01 ）  第4 次異動（106.04.01 ）  第5 次異動（106.05.01 ）   第6 次異動（107.01.01 ）    初聘     停聘．新聘   停聘．調薪   停聘．調薪．新聘  調薪  調薪．新聘   停聘．新聘   ◎ ①郭榮興／新聘酬金50,000元               ①郭榮興／調薪酬金40,000元      ◎ ②黃榮昌／新聘酬金30,000元     ②黃榮昌／停聘                ◎ ③曾曉鳳／新聘酬金40,000元                      ④陳明峰／新聘酬金40,000元                     ◎ ⑧陳立彬／新聘酬金27,000元        ⑧陳立彬／調薪酬金42,000元   ⑧陳立彬／調薪酬金46,000元  ⑧陳立彬／調薪酬金40,000元  ⑧陳立彬／調薪酬金33,000元      ◎ ⑨黃富家／新聘酬金30,000元        ⑨黃富家／停聘   ⑨黃富家／新聘酬金24,000元  ⑨黃富家／調薪酬金32,000元     ⑨黃富家／停聘    ⑪施靜媚／新聘酬金23,000元        ⑪施靜媚／調薪酬金38,000元   ⑪施靜媚／調薪酬金40,000元  ⑪施靜媚／調薪酬金38,000元  ⑪施靜媚／調薪酬金32,000元      ◎      ⑫張憲呈／新聘酬金30,000元      ⑫張憲呈／停聘                          ⑬鄭詩涵／新聘酬金23,000元                         ⑭廖昇英／新聘酬金32,000元       申報酬金總額：240,000 元      異動後酬金總額：240,000 元   異動後酬金總額：240,000 元   異動後酬金總額：240,000 元  異動後酬金總額：240,000 元  異動後酬金總額：240,000 元   異動後酬金總額：240,000 元  二 實際聘用助理（公費‧私聘）薪資報酬                      公費助理    ④陳明峰   ㈠薪資報酬：起聘日：103.12.25 ／薪資：5,000 元             調薪日：105.05.01 ／薪資：8,000 元             調薪日：106.01.01 ／薪資：10,000元             調薪日：106.11.01 ／薪資：12,000元             調薪日：107.10.01 ／薪資：17,000元             調薪日：107.11.01 ／薪資：15,000元             調薪日：107.12.01 ／薪資：12,000元 ㈡春節年終：105 年春節（104 年終）：10,000元             106 年春節（105 年終）：20,000元             107 年春節（106 年終）：22,000元             108 年春節（107 年終）：12,000元                   ⑪施靜媚   ㈠薪資報酬：起聘日：103.12.25 ／薪資：23,000元             調薪日：104.03.01 ／薪資：25,000元             調薪日：105.06.01 ／薪資：28,000元             調薪日：107.10.01 ／薪資：31,000元             調薪日：107.12.01 ／薪資：40,000元 ㈡春節年終：105 年春節（104 年終）：31,200元             106 年春節（105 年終）：48,000元             107 年春節（106 年終）：40,000元             108 年春節（107 年終）：32,000元                   ⑬鄭詩涵   ㈠薪資報酬：起聘日：106.05.01 ／薪資：23,000元             調薪日：106.11.01 ／薪資：25,000元             調薪日：107.10.01 ／薪資：28,000元             調薪日：107.12.01 ／薪資：37,000元 【起訴書起聘日期原記載106.07.01 ，於審理中經檢察官依辯護人陳報狀更正為106.05.01 】 ㈡春節年終：107 年春節（106 年終）：20,000元             108 年春節（107 年終）：27,000元               公費助理私聘助理    ⑭廖昇英   ㈠薪資報酬：起聘日：103.12.25 ／薪資：12,000元             調薪日：105.05.01 ／薪資：15,000元             調薪日：107.11.01 ／薪資：20,000元 ㈡春節年終：105 年春節（104 年終）：12,000元             106 年春節（105 年終）：18,000元             107 年春節（106 年終）：15,000元                私聘助理    陳朝海   ㈠薪資報酬：起聘日：103.12.25 ／薪資：27,000元             調薪日：104.03.01 ／薪資：28,000元             調薪日：107.10.01 ／薪資：31,000元             調薪日：107.12.01 ／薪資：40,000元 ㈡春節年終：105 年春節（104 年終）：33,000元             106 年春節（105 年終）：38,000元             107 年春節（106 年終）：31,600元             108 年春節（107 年終）：30,000元                  ◎ 朱惠芬   ㈠薪資報酬：起聘日：103.12.25 ／薪資：25,000元             調薪日：104.03.01 ／薪資：28,000元             調薪日：105.05.01 ／薪資： 3,000元             停聘日：106.12.01             再聘日：107.10.01 ／薪資：30,000元 ㈡春節年終：105 年春節（104 年終）：38,200元             106 年春節（105 年終）： 3,000元（38,200元）             107 年春節（106 年終）：     0元（38,200元）             108 年春節（107 年終）：     0元（38,200元） 【起訴書附表就「106 年春節」記載領得年終38,200元，惟郭勝煌製作電子帳冊僅記載3,000 元，另就「107 年春節」、「108 年春節」均記載領得年終38,200元，惟郭勝煌製作電子帳冊並未記載各該筆支出，參照105 至106 年之調薪、停聘、再聘狀況，起訴書附表應為誤載】                  ◎ 黃幸良   ㈠薪資報酬：起聘日：103.12.25 ／薪資：30,000元             停聘日：105.07.01             再聘日：105.12.01 ／薪資：30,000元             調薪日：106.02.01 ／薪資：22,000元             調薪日：106.03.01 ／薪資：30,000元             調薪日：106.04.01 ／薪資：32,000元             調薪日：107.02.01 ／薪資：35,000元             調薪日：107.11.01 ／薪資：30,000元             停聘日：107.12.01 ㈡春節年終：105 年春節（104 年終）：30,000元             106 年春節（105 年終）：30,000元             107 年春節（106 年終）：30,000元             108 年春節（107 年終）：20,000元                   陳俊益   ㈠薪資報酬：起聘日：107.02.01 ／薪資：12,000元             調薪日：107.03.01 ／薪資：24,000元             調薪日：107.10.01 ／薪資：29,000元             調薪日：107.12.01 ／薪資：36,000元 ㈡春節年終：107 年春節（106 年終）：3,200 元             108 年春節（107 年終）：17,000元 【起訴書未記載「107 年春節」年終，陳俊益雖自107.02.01 起聘，惟依郭勝煌製作電子帳冊記載同月支付春節年終3,200 元】                   陳文朝   ㈠薪資報酬：起聘日：107.06.01 ／薪資：30,000元             調薪日：107.07.01 ／薪資：37,000元             調薪日：107.08.01 ／薪資：30,000元             調薪日：107.10.01 ／薪資：33,000元             調薪日：107.12.01 ／薪資：50,000元 ㈡春節年終：108 年春節（107 年終）：6,000元                   翁宗元   ㈠薪資報酬：起聘日：107.06.01 ／薪資：30,000元             停聘日：107.12.01 【起訴書附表未載翁宗元107.11薪資，惟郭勝煌製作電子帳冊有此筆記載，應予補充】 ㈡春節年終：108 年春節（107 年終）：5,000 元 【起訴書未記載「107 年春節」年終，惟郭勝煌製作電子帳冊記載支付春節年終5,000 元】              三 實際聘用助理（公費‧私聘）支出薪資報酬表                      就103.12薪資部分（跨任期屆次），起訴書附表係參考議會公費助理薪資計算該月24/31 比例金額計算實際聘用助理薪資，惟依郭勝煌製作電子帳冊記載，該月份薪資已於月初支付當月份薪資，而非依起訴書附表計算方式拆分支付。                        ④陳明峰   ⑪施靜媚  ⑭廖昇英 陳朝海  朱惠芬 黃幸良  ⑬鄭詩涵 陳俊益 陳文朝  翁宗元 月薪資總額  補助款餘額  103.12  附表一   附表一  附表一 附表一  附表一 附表一       附表一  附表一  104.01   5,000元   23,000元  12,000元 27,000元  25,000元 30,000元        122,000元   118,000元  104.02   5,000元   23,000元  12,000元 27,000元  25,000元 30,000元        122,000元   118,000元  104.03   5,000元   25,000元  12,000元 28,000元  28,000元 30,000元        128,000元   112,000元  104.04   5,000元   25,000元  12,000元 28,000元  28,000元 30,000元        128,000元   112,000元  104.05   5,000元   25,000元  12,000元 28,000元  28,000元 30,000元        128,000元   112,000元  104.06   5,000元   25,000元  12,000元 28,000元  28,000元 30,000元        128,000元   112,000元  104.07   5,000元   25,000元  12,000元 28,000元  28,000元 30,000元        128,000元   112,000元  104.08   5,000元   25,000元  12,000元 28,000元  28,000元 30,000元        128,000元   112,000元  104.09   5,000元   25,000元  12,000元 28,000元  28,000元 30,000元        128,000元   112,000元  104.10   5,000元   25,000元  12,000元 28,000元  28,000元 30,000元        128,000元   112,000元  104.11   5,000元   25,000元  12,000元 28,000元  28,000元 30,000元        128,000元   112,000元  104.12   5,000元   25,000元  12,000元 28,000元  28,000元 30,000元        128,000元   112,000元  年終  10,000元   31,200元  12,000元 33,000元  38,200元 30,000元        154,400元   201,850元 /356,250元  105.01   5,000元   25,000元  12,000元 28,000元  28,000元 30,000元        128,000元   112,000元  105.02   5,000元   25,000元  12,000元 28,000元  28,000元 30,000元        128,000元   112,000元  105.03   5,000元   25,000元  12,000元 28,000元  28,000元 30,000元        128,000元   112,000元  105.04   5,000元   25,000元  12,000元 28,000元  28,000元 30,000元        128,000元   112,000元  105.05   8,000元   25,000元  15,000元 28,000元   3,000元 30,000元        109,000元   131,000元  105.06   8,000元   28,000元  15,000元 28,000元   3,000元 30,000元        112,000元   128,000元  105.07   8,000元   28,000元  15,000元 28,000元   3,000元 【停聘】         82,000元   158,000元  105.08   8,000元   28,000元  15,000元 28,000元   3,000元          82,000元   158,000元  105.09   8,000元   28,000元  15,000元 28,000元   3,000元          82,000元   158,000元  105.10   8,000元   28,000元  15,000元 28,000元   3,000元          82,000元   158,000元  105.11   8,000元   28,000元  15,000元 28,000元   3,000元          82,000元   158,000元  105.12   8,000元   28,000元  15,000元 28,000元   3,000元 30,000元        112,000元   128,000元  年終  20,000元   48,000元  18,000元 38,000元   3,000元 30,000元        157,000元   180,500元 /337,500元  106.01  10,000元   28,000元  15,000元 28,000元   3,000元 30,000元        114,000元   126,000元  106.02  10,000元   28,000元  15,000元 28,000元   3,000元 22,000元        106,000元   134,000元  106.03  10,000元   28,000元  15,000元 28,000元   3,000元 30,000元        114,000元   126,000元  106.04  10,000元   28,000元  15,000元 28,000元   3,000元 32,000元        116,000元   124,000元  106.05  10,000元   28,000元  15,000元 28,000元   3,000元 32,000元  23,000元      139,000元   101,000元  106.06  10,000元   28,000元  15,000元 28,000元   3,000元 32,000元  23,000元      139,000元   101,000元  106.07  10,000元   28,000元  15,000元 28,000元   3,000元 32,000元  23,000元      139,000元   101,000元  106.08  10,000元   28,000元  15,000元 28,000元   3,000元 32,000元  23,000元      139,000元   101,000元  106.09  10,000元   28,000元  15,000元 28,000元   3,000元 32,000元  23,000元      139,000元   101,000元  106.10  10,000元   28,000元  15,000元 28,000元   3,000元 32,000元  23,000元      139,000元   101,000元  106.11  12,000元   28,000元  15,000元 28,000元   3,000元 32,000元  25,000元      143,000元    97,000元  106.12  12,000元   28,000元  15,000元 28,000元  【停聘】 32,000元  25,000元      140,000元   100,000元  年終  22,000元   40,000元  15,000元 31,600元       0元 30,000元  20,000元  3,200元     161,800元   198,200元 /360,000元  107.01  12,000元   28,000元  15,000元 28,000元   32,000元  25,000元      140,000元   100,000元  107.02  12,000元   28,000元  15,000元 28,000元   35,000元  25,000元 12,000元     155,000元    85,000元  107.03  12,000元   28,000元  15,000元 28,000元   35,000元  25,000元 24,000元     167,000元    73,000元  107.04  12,000元   28,000元  15,000元 28,000元   35,000元  25,000元 24,000元     167,000元    73,000元  107.05  12,000元   28,000元  15,000元 28,000元   35,000元  25,000元 24,000元     167,000元    73,000元  107.06  12,000元   28,000元  15,000元 28,000元   35,000元  25,000元 24,000元 30,000元  30,000元  227,000元    13,000元  107.07  12,000元   28,000元  15,000元 28,000元   35,000元  25,000元 24,000元 37,000元  30,000元  234,000元     6,000元  107.08  12,000元   28,000元  15,000元 28,000元   35,000元  25,000元 24,000元 30,000元  30,000元  227,000元    13,000元  107.09  12,000元   28,000元  15,000元 28,000元   35,000元  25,000元 24,000元 30,000元  30,000元  227,000元    13,000元  107.10  17,000元   31,000元  15,000元 31,000元  30,000元 35,000元  28,000元 29,000元 33,000元  30,000元  279,000元   -39,000元  107.11  15,000元   31,000元  20,000元 31,000元  30,000元 30,000元  28,000元 29,000元 33,000元  30,000元  277,000元   -37,000元  107.12  12,000元   40,000元  0元 40,000元  30,000元 【停聘】  37,000元 36,000元 50,000元  【停聘】  245,000元  -5,000元  年終  12,000元   32,000元  0元 30,000元       0元 20,000元  27,000元 17,000元  6,000元   5,000元  149,000元   217,250元 /366,250元                                                                           補助款餘額總額：5,540,800元 （僅累加正數餘額未加入負數數額） 加計負數合計數額：5,459,800元                     

附表三：                   一 第三屆公費助理申報異動表（107.12.25）                    初次申報（107.12.25 ）     （空白）              初聘                  ◎ ①郭榮興／新聘酬金41,000元                  ◎ ③曾曉鳳／新聘酬金37,000元                   ④陳明峰／新聘酬金30,000元                   ⑧陳立彬／新聘酬金30,000元                   ⑪施靜媚／新聘酬金30,000元                   ⑬鄭詩涵／新聘酬金24,000元                   ⑮陳偉齊／新聘酬金24,000元                   ⑯陳俊傑／新聘酬金24,000元                   申報酬金總額：240,000 元                 二 實際聘用助理（公費‧私聘）薪資報酬                   公費助理    ④陳明峰   起聘日：107.12.25 ／薪資：12,000元                ⑪施靜媚   起聘日：107.12.25 ／薪資：28,000元                ⑬鄭詩涵   起聘日：107.12.25 ／薪資：25,000元                ⑮陳偉齊   起聘日：107.12.25 ／薪資：24,000元                ⑯陳俊傑   起聘日：107.12.25 ／薪資：20,000元            私聘助理    陳朝海   起聘日：107.12.25 ／薪資：28,000元               ◎ 黃幸良   起聘日：107.12.25 ／薪資：20,000元                陳俊益   起聘日：107.12.25 ／薪資：15,000元                陳文朝   起聘日：107.12.25 ／薪資：20,000元           三 實際聘用助理（公費‧私聘）支出薪資報酬表                   就107.12薪資部分（跨任期屆次），起訴書附表係參考議會公費助理薪資計算該月24/31 比例金額計算實際聘用助理薪資，惟依郭勝煌製作電子帳冊記載，該月份薪資已於月初支付當月份薪資，而非依起訴書附表計算方式拆分支付。                     ④陳明峰   ⑪施靜媚  ⑬鄭詩涵 ⑮陳偉齊  ⑯陳俊傑 陳朝海 黃幸良 陳俊益 陳文朝 月薪資總額  補助款餘額  107.12  附表二   附表二  附表二    附表二  附表二 附表二 附表二  附表二  108.01  12,000元   28,000元  25,000元 24,000元  20,000元 28,000元 20,000元 15,000元 20,000元  192,000元    48,000元  108.02  12,000元   28,000元  25,000元 24,000元  20,000元 28,000元 20,000元 15,000元 20,000元  192,000元    48,000元                                                                                           補助款餘額總額：96,000元                  

【附錄】   1 貪污治罪條例  第 3 條與前條人員共犯本條例之罪者，亦依本條例處斷。  第 5 條（民國 100 年 06 月 29 日；節錄第1 項第2 款）．有下列行為之一者，處七年以上有期徒刑，得併科新臺幣六千萬元以下罰金：   二、利用職務上之機會，以詐術使人將本人之物或第三人之物交付者。  第 5 條（民國 85 年 10 月 23 日；節錄第1 項第2 款）．有下列行為之一者，處七年以上有期徒刑，得併科新臺幣六千萬元以下罰金： 二、利用職務上之機會，詐取財物者。  第 8 條（民國 95 年 05 月 30 日；節錄第2 項）．犯第四條至第六條之罪，在偵查中自白，如有所得並自動繳交全部所得財物者，減輕其刑；因而查獲其他正犯或共犯者，減輕或免除其刑。  第 17 條（民國 85 年 10 月 23 日）．犯本條例之罪，宣告有期徒刑以上之刑者，並宣告褫奪公權。  2 中華民國刑法  第 214 條（民國 108 年 12 月 25 日）．明知為不實之事項，而使公務員登載於職務上所掌之公文書，足以生損害於公眾或他人者，處三年以下有期徒刑、拘役或一萬五千元以下罰金。  第 214 條（民國 24 年 01 月 01 日）．明知為不實之事項，而使公務員登載於職務上所掌之公文書，足以生損害於公眾或他人者，處三年以下有期徒刑，拘役或五百元以下罰金。  第 37 條（節錄第2 、5 項）．宣告一年以上有期徒刑，依犯罪之性質認為有褫奪公權之必要者，宣告一年以上十年以下褫奪公權。．依第二項宣告褫奪公權者，其期間自主刑執行完畢或赦免之日起算。但同時宣告緩刑者，其期間自裁判確定時起算之。  第 38-1 條（民國 104 年 12 月 30 日；節錄第1 、3、 5 項）．犯罪所得，屬於犯罪行為人者，沒收之。但有特別規定者，依其規定。．前二項之沒收，於全部或一部不能沒收或不宜執行沒收時，追徵其價額。．犯罪所得已實際合法發還被害人者，不予宣告沒收或追徵。  3 中華民國刑法施行法  第 1-1 條（民國 95 年 06 月 14 日；節錄第1 項）．中華民國九十四年一月七日刑法修正施行後，刑法分則編所定罰金之貨幣單位為新臺幣。